臺灣高等法院刑事裁定　　　　　　　　100年度聲再字第235號
再審聲請人
即受判決人　曾明達
選任辯護人　吳奎新　律師
上列聲請人因詐欺案件，對於本院99年度上易字第2899號，中華
民國100年5月12日第二審確定判決（第一審案號：臺灣桃園地方
法院99年度易字第414 號，起訴案號：臺灣桃園地方法院檢察署
99年度偵字第845號），聲請再審，本院裁定如下：
    主  文
再審之聲請駁回。
    理  由
一、再審聲請意旨略以：(一)原確定判決附表編號1之9萬元部分：
    再審聲請人即受判決人曾明達因於民國97年10月16日已代墊
    新台幣（下同）12萬6,500 元之建築師費用，方於97年12月
    23 日要求告訴人羅睿恩先返還受判決人9萬元部分之代墊費
    用，原確定判決漏未斟酌上證15第3 頁（即97年10月16日買
    受人：曾明達免用統一發票收據，合計新臺幣12萬6,500 元
    ）及證人簡昌源之證述，誤認受判決人虛立名目詐取告訴人
    9 萬元款項，自有就足生影響於判決之重要證據漏未審酌之
    再審事由。(二)原確定判決附表編號2 之15萬元部分：受判決
    人並無於97年10月間如證人葉春欣所述有被請領款項而未付
    等情，又本件建照97年11月取得時之造價僅277萬4,295元（
    參上證2即97年12月4日桃園縣營建工程空氣污染防制費申報
    表，及本院上易字卷卷內建照相關卷證），證人提出97年10
    月1日合約書之造價竟達1000 多萬元，顯係事後另行訂立之
    契約，足證證人之證述內容不實，自不得以此證詞作為不利
    於受判決人之認定，原確定判決漏未斟酌前揭上證2 及本院
    上易字卷卷內建照相關卷證，亦有就足生影響於判決之重要
    證據漏未審酌之再審事由。(三)又受判決人辦理申請之代墊費
    用及代辦費用（參上證1即97年9月20日委任契約書、上證18
    即省市建築師公會建築師業務章程、上證19即台灣省建築執
    照工程造價表、上證20即協議書、上證21即98年4月8日拋棄
    設計監造同意書、上證22），共計260,000＋260,000＋770,
    726＝1,290, 726元，告訴人稱支付1,013,000元並不實在，
    自應檢附收據正本或支付證明文件佐為憑證。何況，告訴人
    實際支付之金額僅745,000 元，受判決人並無詐欺之事實，
    原確定判決漏未斟酌前揭上證1 、18至22之證物，即有就足
    生影響於判決之重要證據漏未審酌之再審事由。綜上，爰依
    刑事訴訟法第421條之規定聲請再審云云。
二、按刑事訴訟法第421 條規定，不得上訴於第三審法院之案件
    ，其經第二審法院確定之有罪判決，就足生影響於判決之重
    要證據漏未審酌，得聲請再審。而所謂「足生影響於判決之
    重要證據漏未審酌」者，係指該證據業經法院予以調查或經
    聲請調查而未予調查，致於該確定判決中漏未加以審認，而
    該證據如經審酌，則足生影響於該判決之結果，應為被告有
    利之判決而言。如當事人所提出之證據，縱加以審酌，仍不
    足以生影響於該判決結果者，或法院已加以調查，而本於論
    理法則、經驗法則，而為證據之取捨，不採為被告有利之認
    定者，即非漏未審酌，自不得據為再審之理由。
三、經查：再審聲請意旨指稱原確定判決援引證人羅睿恩、簡昌
    源、葉春欣於檢察事務官詢問時及原審審理時之證述等資料
    ，推論受判決人係自行巧立名目，藉以訛詐告訴人如原確定
    判決附表1至4所示之金額，但就足生影響判決之重要證據上
    證1、2、15第3 頁、18至22（詳上述）、證人簡昌源之證述
    、本院上易字卷卷內建照相關卷證等漏未斟酌，合於再審之
    要件云云。惟再審聲請意旨所指上情，原審已詳加調查、審
    認，並無漏未審酌情事，揆之上開說明，並無所謂「足生影
    響於判決之重要證據漏未審酌」可言。至於原確定判決審酌
    證人羅睿恩、簡昌源及葉春欣於檢察事務官詢問時及原審審
    理時之證述內容，並佐以告訴人提出之被告簽收單據、匯款
    收據、被告簽立之營造費用及空污費收據、被告簽收
    150,000 元發票款收據、被告支票存款送款簿存根及簽收單
    據、臺灣省建築師公會桃園辦事處99年9 月14日臺建師桃字
    第1121號函、被告提出之費用明細及銀河營造廠97年12月24
    日之估價單、告訴人開立支票、銀河營造廠之通知函、被告
    於97年11月28日代簽之銀河營造廠估價單、簡昌源建築師事
    務所開立之建造執照請款單等證據資料（見98年度他字第16
    79號卷第5至8頁、第96頁、原審卷第76頁、第28頁、第97頁
    、原審99年度審易字第275 號卷第66至67頁、第63頁），認
    定受判決人有羅識名目，就不存在之款項向告訴人為請求，
    訛詐告訴人，致告訴人陷於錯誤交付如原確定判決附表編號
    1至4所示之金額，核屬原審採證、認事是否違背法令之範疇
    ，附此敘明。
四、綜上所述，被告聲請再審，並不符刑事訴訟法第421 條所定
    再審事由，為無理由，應予駁回。
據上論斷，應依刑事訴訟法第434條第1項，裁定如主文。
中    華    民    國   100    年    6    月    29    日
                  刑事第二十四庭審判長法  官  李錦樑
                                      法  官  陳恆寬
                                      法  官  張惠立
以上正本證明與原本無異。
不得抗告。
                                      書記官  陳珮茹
中    華    民    國   100    年    6    月    29    日